臺灣板橋地方法院刑事判決　　　　　　　99年度訴字第3577號
公　訴　人　臺灣板橋地方法院檢察署檢察官
被　　　告　黃錫偉
上列被告因違反槍砲彈藥刀械管制條例等案件，經檢察官提起公
訴（99年度偵字第28648 號），本院依簡式審判程序判決如下：
    主  文
黃錫偉未經許可，持有子彈，處有期徒刑肆月，併科罰金新臺幣
肆萬元，有期徒刑如易科罰金、罰金如易服勞役，均以新臺幣壹
仟元折算壹日；扣案未經試射之土造子彈顆均沒收。又竊盜，
處有期徒刑陸月，如易科罰金，以新臺幣壹仟元折算壹日。又竊
盜，處有期徒刑陸月，如易科罰金，以新臺幣壹仟元折算壹日。
又竊盜，處有期徒刑陸月，如易科罰金，以新臺幣壹仟元折算壹
日。應執行有期徒刑壹年伍月，併科罰金新臺幣肆萬元，有期徒
刑如易科罰金、罰金如易服勞役，均以新臺幣壹仟元折算壹日；
扣案未經試射之土造子彈顆均沒收。
    事  實
一、黃錫偉前因：竊盜案件，經本院以94年度簡字第30號判處
    有期徒刑6 月確定；竊盜案件，經本院以94年度易字第68
    3 號判處有期徒刑1 年2 月確定；違反毒品危害防制條例
    案件，經本院以94年度訴字第1813號判處有期徒刑1 年6 月
    確定；違反槍砲彈藥刀械管制條例案件，經本院以94年度
    訴字第1550號判處有期徒刑3 年8 月，併科罰金新臺幣（下
    同）9 萬元確定。上開、所示案件，因符合中華民國九
    十六年罪犯減刑條例規定，嗣經本院以96年度聲減字第5732
    號裁定各減為有期徒刑7 月、9 月，並與不得減刑之上開
    所示案件定其應執行刑為有期徒刑4 年9 月，併科罰金9 萬
    元確定，經與上開所示案件接續執行，於民國98年7 月24
    日縮刑假釋出監，指揮書執畢日期為99年12月31日（惟因於
    假釋期間內另犯他罪，上開假釋業經撤銷，目前入監執行殘
    刑中，不致使本案成立累犯）。詎黃錫偉仍不思警惕，於上
    開假釋期間內，先後為下列行為：
  (一)明知具有殺傷力之子彈，屬槍砲彈藥刀械管制條例所列之管
    制物品，非經中央主管機關之許可，不得無故持有，竟基於
    持有具有殺傷力之子彈之犯意，於98年8 、9 月間某日，以
    電腦連接網際網路，在「華山1 比1 」網站上見有不詳之人
    所刊登販賣槍彈之訊息，隨即與該不詳之人聯繫，進而相約
    在臺北縣三重市（現改制為新北市三重區○○○○○道見面
    ，並以2 萬5 千元之價格，向該不詳之人購得具有殺傷力之
    土造子彈6 顆及無殺傷力之改造手槍1 支而持有之。
  (二)基於意圖為自己不法所有之犯意，於99年7 月4 日17時55分
    許，在臺北縣三重市（現改制為新北市三重區○○○路○ 段
    24巷與重陽路交岔路口之騎樓，見蔡維聯所有、停放在該處
    之車牌號碼N38-953 號重型機車之鑰匙未取下，認有機可乘
    ，竟使用該遺留鑰匙發動機車引擎後，旋將上開機車駛離現
    場而竊取之，得手後供己代步之用。
  (三)基於意圖為自己不法所有之犯意，於99年7 月4 日20時許，
    在臺北縣三重市（現改制為新北市三重區○○○路1 號前，
    見王美惠所管領、停放在該處之車牌號碼CXU-268 號重型機
    車之機車鑰匙未取下，認有機可乘，竟以上揭(二)所示之相同
    手法竊取上開機車，得手後供己代步之用。
  (四)基於意圖為自己不法所有之犯意，於99年8 月8 日13時43分
    許，在臺北縣三重市（現改制為新北市三重區○○○路47號
    前，見林志名所有、停放在該處之車牌號碼676-DKR 號重型
    機車之機車鑰匙未取下，認有機可乘，竟以上揭(二)、(三)所示
    之相同手法竊取上開機車，得手後供己代步之用。嗣因蔡維
    聯、王美惠、林志名察覺遭竊，報警處理，經警調閱現場監
    視錄影記錄，循線於99年9 月7 日23時30分許，在臺北縣三
    重市（現改制為新北市三重區○○○路與集美街口查獲黃錫
    偉，經黃錫偉之同意帶同警方前往其位於臺北縣三重市（現
    改制為新北市三重區○○○○街15號2 樓5 房居所執行搜索
    ，扣得具有殺傷力之土造子彈6 顆及黃錫偉行竊時所穿著之
    衣服2 件等物，始悉上情。
二、案經臺北縣（現改制為新北市）政府警察局三重分局報請臺
    灣板橋地方法院檢察署檢察官偵查起訴。本院於準備程序進
    行中，被告就被訴事實為有罪之陳述，經告知被告簡式審判
    程序之旨，並聽取當事人意見後，裁定由受命法官獨任進行
    簡式審判程序。
    理  由
一、上揭事實，迭據被告黃錫偉於警詢、偵訊及本院審理時坦承
    不諱，核與被害人蔡維聯、王美惠及林志名於警詢時之指述
    情節相符，且有土造子彈6 顆、衣服2 件扣案可資為證，此
    外並有臺北縣（現改制為新北市）政府警察局車輛協尋電腦
    輸入單3 紙、現場監視錄影翻拍照片13幀、贓證物照片6 幀
    附卷可稽。而上開扣案之土造子彈6 顆，均係非制式子彈，
    其中1 顆係由金屬彈殼組合直徑8.8mm 金屬彈頭而成，經試
    射，可擊發，認具殺傷力；另1 顆係由金屬彈殼組合直徑8.
    9mm 金屬彈頭而成，經試射，可擊發，認具殺傷力；其餘4
    顆係由金屬彈殼組合直徑8.9 ±0.5mm 金屬彈頭而成，經採
    樣1 顆試射，可擊發，認具殺傷力等情，亦有內政部警政署
    刑事警察局99年10月29日刑鑑字第09901482000 號鑑定書1
    份在卷可參。綜上所述，本案事證已臻明確，被告犯行堪予
    認定，應依法論科。
二、核被告所為，係犯槍砲彈藥刀械管制條例第12條第4 項之未
    經許可持有子彈罪，及刑法第320 條第1 項之竊盜罪。被告
    先後3 次竊盜犯行，彼此間不具有緊密之關係，依社會通念
    難認係基於單一接續犯意所為，自應評價為各自獨立之犯行
    。所犯上開4 罪，犯意各別，行為互殊，應予分論併罰。爰
    審酌被告前科累累，仍不思警惕，於前案假釋期間內一再漠
    視法令，任意持有具有殺傷力之土造子彈，並迭次行竊他人
    停放路邊之機車，惡性不輕，兼衡其犯罪之動機、目的、手
    段、持有子彈之數量、所竊財物之價值、對於社會治安及被
    害人所生危害程度，及自始至終均坦承犯行、犯罪後之態度
    良好等一切情狀，分別量處如主文所示之刑，定其應執行刑
    ，並諭知各宣告刑及應執行刑之有期徒刑如易科罰金、罰金
    刑如易服勞役之折算標準，以示懲儆。扣案未經試射之土造
    子彈3 顆，為本案查獲之違禁物，不問屬於犯罪行為人與否
    ，均應依刑法第38條第1 項第1 款規定沒收之。已經試射之
    土造子彈3 顆，均於試射後喪失殺傷力，而滅失其違禁物之
    性質；至於扣案之衣服2 件，固屬被告所有，惟係一般日常
    生活用物，既非專供犯罪所用，亦不具任何危險性，縱未予
    沒收，洵無害於犯罪再犯之預防，衡酌比例原則，認均無沒
    收必要，爰均不予宣告沒收，併此敘明。
據上論斷，應依刑事訴訟法第273 條之1 第1 項、第299 條第1
項前段，槍砲彈藥刀械管制條例第12條第4 項，刑法第11條前段
、第320 條第1 項、第41條第1 項前段、第42條第3 項前段、第
51條第5 款、第38條第1 項第1 款，刑法施行法第1 條之1 第1
項、第2 項前段，判決如主文。
案經檢察官陳旭華到庭執行職務。
中    華    民    國   100    年    1     月    20    日
                  刑事第九庭    法  官  朱嘉川
以上正本證明與原本無異。
如不服本判決應於收受送達後10日內向本院提出上訴書狀，並應
敘述具體理由；其未敘述上訴理由者，應於上訴期間屆滿後20日
內向本院補提理由書（均須按他造當事人之人數附繕本）「切勿
逕送上級法院」。
                                書記官  林伶芳
中    華    民    國   100    年    1     月    21    日
附錄本案論罪科刑法條全文：
槍砲彈藥刀械管制條例第12條
未經許可，製造、販賣或運輸子彈者，處1 年以上7 年以下有期
徒刑，併科新臺幣500 萬元以下罰金。
未經許可，轉讓、出租或出借子彈者，處6 月以上5 年以下有期
徒刑，併科新臺幣300 萬元以下罰金。
意圖供自己或他人犯罪之用，而犯前二項之罪者，處3 年以上10
年以下有期徒刑，併科新臺幣700 萬元以下罰金。
未經許可，持有、寄藏或意圖販賣而陳列子彈者，處5 年以下有
期徒刑，併科新臺幣300 萬元以下罰金。
第1 項至第3 項之未遂犯罰之。
中華民國刑法第320條
意圖為自己或第三人不法之所有，而竊取他人之動產者，為竊盜
罪，處5 年以下有期徒刑、拘役或5 百元以下罰金。
意圖為自己或第三人不法之利益，而竊佔他人之不動產者，依前
項之規定處斷。
前二項之未遂犯罰之。